【裁判字號】    97,訴,1667
【裁判日期】    970523
【裁判案由】    偽造文書等
【裁判全文】
臺灣臺中地方法院刑事判決              97年度訴字第1667號
公  訴  人  臺灣臺中地方法院檢察署檢察官
被      告  丙○○
                    國民
上列被告因偽造文書等案件，經檢察官提起公訴（九十七年度偵
字第六六０四號），被告於準備程序中就被訴事實為有罪之陳述
，受命法官於聽取當事人之意見後，由本院合議庭裁定由受命法
官獨任以簡式審判程序判決如下：
    主    文
丙○○所犯如附表二編號１至１０所示之罪，各處如附表二編號１
至１０所示之刑。應執行有期徒刑壹年貳月。附表二編號１至１０所
示各次消費紀錄之簽帳單上偽造之「乙○○」署押均沒收。
    事    實
一、丙○○係乙○○之弟弟，竟意圖為自己不法之所有，於民國
    九十五年九月底，在臺中縣太平市○○○街五八巷十八號，
    竊取其兄乙○○所有之日盛國際商業銀行信用卡新卡一張（
    卡號：0000000000000000號）。得手後（竊盜部分，前業經
    臺灣臺中地方法院檢察署檢察官提起公訴，並經乙○○於本
    院九十六年度訴字第二一二九號案件審理時撤回告訴，且經
    本院另為公訴不受理之判決確定在案），旋基於詐欺及行使
    偽造私文書之犯意，先以語音系統冒名開卡，並在信用卡背
    面偽造「乙○○」之署名一枚（如附表一所示，該部分業經
    本院判決確定），其後乃自九十五年十月五日起至同年十月
    九日止，於附表二所示時間、地點，冒用乙○○名義，持用
    乙○○所有之上開信用卡刷卡購物，致各該表列商家之店員
    因誤以為係乙○○消費，遂分別依附表二所示消費金額刷卡
    ；財團法人聯合信用卡處理中心於接獲各筆刷卡消費資訊後
    ，亦誤以為係乙○○親自持卡消費，分別透過各該商家之刷
    卡處理機，列印一式二聯之簽帳單（第一聯為持卡人存根聯
    ，第二聯為商店存根聯），丙○○即在各該表列簽帳單第一
    聯之「持卡人簽名欄」上，偽造「乙○○」之署押各一枚，
    而偽造完成表彰係由乙○○刷卡購買如附表二所示金額之財
    物，性質上屬於私文書之簽帳單一式二聯，丙○○再將每筆
    消費所偽造之簽帳單交給各特約商店之成年店員，主張確認
    係以上開刷卡方式支付價款之意思，而多次行使各該偽造之
    簽帳單私文書，各該商家店員則將丙○○所詐購之財物交付
    之，足生損害於乙○○、如附表二所示特約商店、日盛國際
    商業銀行及財團法人聯合信用卡處理中心對信用卡管理之正
    確性。嗣因乙○○查覺有異，經取得錄影畫面，始查悉上情
    。
二、案經臺灣臺中地方法院檢察署檢察官自動檢舉並偵查起訴。
    理    由
壹、程序及證據能力部分：
一、按除被告所犯為死刑、無期徒刑、最輕本刑為三年以上有期
    徒刑之罪或高等法院管轄第一審案件者外，於法院行準備程
    序進行中，被告先就被訴事實為有罪之陳述時，審判長得告
    知被告簡式審判程序之旨，並聽取當事人、代理人、辯護人
    及輔佐人之意見後，裁定進行簡式審判程序；且受命法官行
    準備程序，與法院或審判長有同一之權限；又簡式審判程序
    之證據調查，不受刑事訴訟法第一百五十九條第一項、第一
    百六十一條之二、第一百六十一條之三、第一百六十三條之
    一及第一百六十四條至第一百七十條規定之限制，刑事訴訟
    法第二百七十三條之一第一項、第二百七十九條第二項前段
    、第二百七十三條之二分別定有明文。
二、查本件被告丙○○所犯為死刑、無期徒刑、最輕本刑為三年
    以上有期徒刑以外之罪，且非高等法院管轄第一審之案件，
    經本院合議庭裁定由受命法官行準備程序時，被告就被訴事
    實為有罪之陳述後，復經本院合議庭裁定由受命法官獨任行
    簡式審判程序，是其證據之調查，自不受刑事訴訟法第一百
    五十九條第一項、第一百六十一條之二、第一百六十一條之
    三、第一百六十三條之一及第一百六十四條至第一百七十條
    規定之限制，合先敘明。
貳、得心證之理由：
一、上開犯罪事實，業經被告丙○○於警詢、偵查中及本院九十
    六年度訴字第二一二九號案件審理中均坦承不諱，核與被害
    人乙○○指述之情節相符，並有日盛國際商業銀行股份有限
    公司信用卡事業處九十五年十一月二十三日日銀字第095210
    0023780號函送之簽收單及交易明細、財團法人聯合信用卡
    處理中心帳單調閱明細表各一份、錄影光碟一片附卷可資佐
    證，足見被告自白與事實相符，堪以採信。從而，本件事證
    明確，被告上開犯行均洵堪認定，應予依法論科。
二、論罪科刑部分：
  (一)按信用卡為商業活動之交易工具，不論特約商店所使用之簽
    帳單係一式三聯或一式二聯，信用卡簽帳單係持卡人向特約
    商店消費後簽署持卡人之姓名，由特約商店將其中一聯交持
    卡人收執，另一聯則由特約商店取回，再由特約商店透過收
    單機構輾轉向發卡銀行請款，而該簽帳單由持卡人簽名，即
    表示持卡人同意依據其與發卡銀行間之約定，對其所購物品
    或接受服務，均應按簽帳單之消費金額，付款予發卡銀行。
    故持卡人於該簽帳單簽名，表示持卡人承認有此交易行為，
    對所簽金額負擔付款義務之意思，該簽帳單之每一聯，自均
    屬有關權利義務證明之私文書，不因其用途不同而有異，客
    觀上已具備私文書之性質（最高法院八十九年度臺上字第五
    八二０號判決、九十一年度臺上字第四五三一號判決意旨可
    資參照）。是核被告丙○○所為，係犯刑法第二百十六條、
    第二百十條之行使偽造私文書罪及同法第三百三十九條第一
    項之詐欺取財罪。被告於附表二、編號１至１０所示之信用卡
    消費簽帳單上偽造「乙○○」署名之行為，係偽造私文書之
    部分行為，其偽造私文書後持以行使，偽造私文書之低度行
    為復為行使偽造私文書之高度行為所吸收，均不另論罪。又
    被告以一行使偽造私文書之行為，同時使附表二、編號１至
    １０所示各特約商店店員陷於錯誤而交付財物，其所犯刑法第
    二百十六條、第二百十條之行使偽造私文書罪及同法第三百
    三十九條第一項之詐欺取財罪間，係以一行為觸犯數罪名，
    為想像競合犯，應依刑法第五十五條之規定，從一重之行使
    偽造私文書罪處斷。又被告所犯附表二、編號１至１０所示之
    各次行使偽造私文書罪、詐欺取財罪間，其犯意各別，行為
    互殊，應予分論併罰。爰審酌被告偷竊親人信用卡，並多次
    以盜刷信用卡之方式向商家詐取財物，且迄未處理上開犯罪
    之賠償事宜，其行為固無足取；惟衡酌其犯罪之動機、目的
    、手段、各次盜刷金額之多寡，以及其領有殘障手冊，謀生
    不易等情及犯罪後已坦承犯行等一切情狀，分別量處如主文
    所示之刑。
  (二)另查，立法院在九十六年六月十五日立法通過制定「中華民
    國九十六年罪犯減刑條例」，並經總統公佈，自同年七月十
    六日施行。依該條例第二條第一項規定：「犯罪在中華民國
    九十六年四月二十四日以前者，除本條例另有規定外，依下
    列規定減刑：一、死刑減為無期徒刑。二、無期徒刑減為有
    期徒刑二十年。三、有其徒刑、拘役或罰金，減其刑二分之
    一。」。而本件被告所為如附表二、編號１至１０所示之各次
    犯行，均係於九十六年四月二十四日以前，均合於中華民國
    九十六年罪犯減刑條例所定減刑要件，均應依該條例第二條
    第一項第三款、第七條之規定，減其宣告刑二分之一，並依
    同法第十條、刑法第五十一條第五款之規定定其應執行刑，
    併予敘明。
  (三)末查，被告所竊取之上開信用卡並非被告所有；而偽造「乙
    ○○」署名之簽帳單，其商店存根聯，係交付特約商店及聯
    合信用卡中心存查，亦非被告所有，均不為沒收之宣告；另
    客戶存根聯部分，雖已交付被告持有，而為被告供本件犯罪
    所用之物，惟因未扣案，且不能證明仍然存在，為免將來執
    行之困難，均不為沒收之宣告。至於上開如附表二編號１至
    １０所示各次消費紀錄之簽帳單上偽造之「乙○○」署名，不
    問屬於犯人與否，均應依刑法第二百十九條之規定，宣告沒
    收之。此外，附表一所示日盛國際商業銀行信用卡（卡號：
    0000000000000000號）上偽造之「乙○○」署押，業於本院
    九十六年度訴字第二一二九號刑事判決諭知沒收，爰不為沒
    收之諭知，附此敘明。
據上論斷，應依刑事訴訟法二百七十三條之一第一項、第二百九
十九條第一項前段，刑法第二百十條、第二百十六條、第三百三
十九條第一項、第五十五條、第二百十九條、第五十一條第五款
，中華民國九十六年罪犯減刑條例第二條第一項第三款、第七條
、第十條第一項，刑法施行法第一條之一，判決如主文。
本案經檢察官甲○○到庭執行職務。
中    華    民    國    97    年    5    月     23    日
                  刑事第四庭  法  官   林學晴
上正本證明與原本無異。
如不服本判決，應於收受送達後10日內向本院提出上訴書狀（應
敘述具體理由並附繕本）。
上訴書狀如未敘述理由，應於上訴期間屆滿後20日內補提理由書
狀於本院。
                              書記官   吳詩琳
中    華    民    國    97    年    5    月     23    日
【附錄論罪科刑法條】
刑法第二百十六條：
行使第二百十條至第二百十五條之文書者，依偽造、變造文書或
登載不實事項或使登載不實事項之規定處斷。
刑法第二百十條：
偽造、變造私文書，足以生損害於公眾或他人者，處五年以下有
期徒刑。
刑法第二百十九條：
偽造之印章、印文或署押，不問屬於犯人與否，沒收之。
刑法第三百三十九條第一項：
意圖為自己或第三人不法之所有，以詐術使人將本人或第三人之
物交付者，處五年以下有期徒刑、拘役或科或併科一千元以下罰
金。
附表一
┌──┬────┬─────┬───────────┬─────┬──────────┐
│編號│犯罪時間│犯罪地點  │犯    罪    方    法  │所犯法條  │   備     註    欄  │
├──┼────┼─────┼───────────┼─────┼──────────┤
│ １ │95.9.29 │臺中縣太平│竊取其兄乙○○所有之日│刑法第210 │此部分犯行業經本院九│
│    │        │市○○○街│盛國際商業銀行信用卡一│條        │十六年度訴字第二一二│
│    │        │58巷18號  │張，旋以語音系統冒名開│          │九號刑事判決判處有期│
│    │        │          │卡，並在信用卡背面偽造│          │徒刑月，減為有期徒│
│    │        │          │「乙○○」之署名一枚  │          │刑壹月又拾伍日確定在│
│    │        │          │                      │          │案。                │
│    │        │          │                      │          │                    │
│    │        │          │                      │          │                    │
│    │        │          │                      │          │                    │
└──┴────┴─────┴───────────┴─────┴──────────┘
 附表二
┌──┬────┬─────┬───────────┬─────┬──────────┐
│編號│犯罪時間│犯罪地點  │犯    罪    方    法  │所犯法條  │  主          文    │
├──┼────┼─────┼───────────┼─────┼──────────┤
│ １ │95.10.5 │金石堂書店│冒用乙○○名義刷卡消費│刑法第216 │丙○○行使偽造私文書│
│    │        │南一店    │新臺幣（下同）280元， │條、第210 │，足以生損害於他人，│
│    │        │          │並於簽帳單上之簽名欄上│條、第339 │處有期徒刑肆月，減為│
│    │        │          │偽造「乙○○」之署押（│條第1項   │有期徒刑貳月。附表二│
│    │        │          │簽名）一枚，而偽造簽帳│          │編號１所示簽帳單上偽│
│    │        │          │單並交給特約商店之成年│          │造之「乙○○」署押壹│
│    │        │          │店員，主張確認係以上開│          │枚沒收。            │
│    │        │          │刷卡方式支付價款之意思│          │                    │
│    │        │          │，而行使該偽造之簽帳單│          │                    │
│    │        │          │私文書，該商家店員則將│          │                    │
│    │        │          │被告所詐欺之財物交付之│          │                    │
│    │        │          │，足生損害於乙○○、特│          │                    │
│    │        │          │約商店、日盛國際商業銀│          │                    │
│    │        │          │行及財團法人聯合信用卡│          │                    │
│    │        │          │處理中心對信用卡管理之│          │                    │
│    │        │          │正確性。              │          │                    │
├──┼────┼─────┼───────────┼─────┼──────────┤
│ ２ │95.10.5 │新光三越百│冒用乙○○名義刷卡消費│刑法第216 │丙○○行使偽造私文書│
│    │        │貨股份有限│11,350元，並於簽帳單上│條、第210 │，足以生損害於他人，│
│    │        │公司台南分│之簽名欄上偽造「乙○○│條、第339 │處有期徒刑伍月，減為│
│    │        │公司      │」之署押（簽名）一枚，│條第1項   │有期徒刑貳月又拾伍日│
│    │        │          │而偽造簽帳單並交給特約│          │。附表二編號２所示簽│
│    │        │          │商店之成年店員，主張確│          │帳單上偽造之「乙○○│
│    │        │          │認係以上開刷卡方式支付│          │」署押壹枚沒收。    │
│    │        │          │價款之意思，而行使該偽│          │                    │
│    │        │          │造之簽帳單私文書，該商│          │                    │
│    │        │          │家店員則將被告所詐欺之│          │                    │
│    │        │          │財物交付之，足生損害於│          │                    │
│    │        │          │乙○○、特約商店、日盛│          │                    │
│    │        │          │國際商業銀行及財團法人│          │                    │
│    │        │          │聯合信用卡處理中心對信│          │                    │
│    │        │          │用卡管理之正確性。    │          │                    │
├──┼────┼─────┼───────────┼─────┼──────────┤
│ ３ │95.10.5 │新光三越百│冒用乙○○名義刷卡消費│刑法第216 │丙○○行使偽造私文書│
│    │        │貨股份有限│466元，並於簽帳單上之 │條、第210 │，足以生損害於他人，│
│    │        │公司台南分│簽名欄上偽造「乙○○」│條、第339 │處有期徒刑肆月，減為│
│    │        │公司      │之署押（簽名）一枚，而│條第1項   │有期徒刑貳月。附表二│
│    │        │          │偽造簽帳單並交給特約商│          │編號３所示簽帳單上偽│
│    │        │          │店之成年店員，主張確認│          │造之「乙○○」署押壹│
│    │        │          │係以上開刷卡方式支付價│          │枚沒收。            │
│    │        │          │款之意思，而行使該偽造│          │                    │
│    │        │          │之簽帳單私文書，該商家│          │                    │
│    │        │          │店員則將被告所詐欺之財│          │                    │
│    │        │          │物交付之，足生損害於魏│          │                    │
│    │        │          │學涪、特約商店、日盛國│          │                    │
│    │        │          │際商業銀行及財團法人聯│          │                    │
│    │        │          │合信用卡處理中心對信用│          │                    │
│    │        │          │卡管理之正確性。      │          │                    │
├──┼────┼─────┼───────────┼─────┼──────────┤
│ ４ │95.10.6 │新光三越百│冒用乙○○名義刷卡消費│刑法第216 │丙○○行使偽造私文書│
│    │        │貨股份有限│7,190元，並於簽帳單上 │條、第210 │，足以生損害於他人，│
│    │        │公司台南分│之簽名欄上偽造「乙○○│條、第339 │處有期徒刑肆月，減為│
│    │        │公司      │」之署押（簽名）一枚，│條第1項   │有期徒刑貳月。附表二│
│    │        │          │而偽造簽帳單並交給特約│          │編號４所示簽帳單上偽│
│    │        │          │商店之成年店員，主張確│          │造之「乙○○」署押壹│
│    │        │          │認係以上開刷卡方式支付│          │枚沒收。            │
│    │        │          │價款之意思，而行使該偽│          │                    │
│    │        │          │造之簽帳單私文書，該商│          │                    │
│    │        │          │家店員則將被告所詐欺之│          │                    │
│    │        │          │財物交付之，足生損害於│          │                    │
│    │        │          │乙○○、特約商店、日盛│          │                    │
│    │        │          │國際商業銀行及財團法人│          │                    │
│    │        │          │聯合信用卡處理中心對信│          │                    │
│    │        │          │用卡管理之正確性。    │          │                    │
├──┼────┼─────┼───────────┼─────┼──────────┤
│ ５ │95.10.9 │爭鮮迴轉壽│冒用乙○○名義刷卡消費│刑法第216 │丙○○行使偽造私文書│
│    │        │司台南分公│180元，並於簽帳單上之 │條、第210 │，足以生損害於他人，│
│    │        │司        │簽名欄上偽造「乙○○」│條、第339 │處有期徒刑肆月，減為│
│    │        │          │之署押（簽名）一枚，而│條第1項   │有期徒刑貳月。附表二│
│    │        │          │偽造簽帳單並交給特約商│          │編號５所示簽帳單上偽│
│    │        │          │店之成年店員，主張確認│          │造之「乙○○」署押壹│
│    │        │          │係以上開刷卡方式支付價│          │枚沒收。            │
│    │        │          │款之意思，而行使該偽造│          │                    │
│    │        │          │之簽帳單私文書，該商家│          │                    │
│    │        │          │店員則將被告所詐欺之財│          │                    │
│    │        │          │物交付之，足生損害於魏│          │                    │
│    │        │          │學涪、特約商店、日盛國│          │                    │
│    │        │          │際商業銀行及財團法人聯│          │                    │
│    │        │          │合信用卡處理中心對信用│          │                    │
│    │        │          │卡管理之正確性。      │          │                    │
├──┼────┼─────┼───────────┼─────┼──────────┤
│ ６ │95.10.9 │爭鮮迴轉壽│冒用乙○○名義刷卡消費│刑法第216 │丙○○行使偽造私文書│
│    │        │司台南分公│330元，並於簽帳單上之 │條、第210 │，足以生損害於他人，│
│    │        │司        │簽名欄上偽造「乙○○」│條、第339 │處有期徒刑肆月，減為│
│    │        │          │之署押（簽名）一枚，而│條第1項   │有期徒刑貳月。附表二│
│    │        │          │偽造簽帳單並交給特約商│          │編號６所示簽帳單上偽│
│    │        │          │店之成年店員，主張確認│          │造之「乙○○」署押壹│
│    │        │          │係以上開刷卡方式支付價│          │枚沒收。            │
│    │        │          │款之意思，而行使該偽造│          │                    │
│    │        │          │之簽帳單私文書，該商家│          │                    │
│    │        │          │店員則將被告所詐欺之財│          │                    │
│    │        │          │物交付之，足生損害於魏│          │                    │
│    │        │          │學涪、特約商店、日盛國│          │                    │
│    │        │          │際商業銀行及財團法人聯│          │                    │
│    │        │          │合信用卡處理中心對信用│          │                    │
│    │        │          │卡管理之正確性。      │          │                    │
├──┼────┼─────┼───────────┼─────┼──────────┤
│ ７ │95.10.9 │屈臣氏新光│冒用乙○○名義刷卡消費│刑法第216 │丙○○行使偽造私文書│
│    │        │分公司    │189元，並於簽帳單上之 │條、第210 │，足以生損害於他人，│
│    │        │          │簽名欄上偽造「乙○○」│條、第339 │處有期徒刑肆月，減為│
│    │        │          │之署押（簽名）一枚，而│條第1項   │有期徒刑貳月。附表二│
│    │        │          │偽造簽帳單並交給特約商│          │編號７所示簽帳單上偽│
│    │        │          │店之成年店員，主張確認│          │造之「乙○○」署押壹│
│    │        │          │係以上開刷卡方式支付價│          │枚沒收。            │
│    │        │          │款之意思，而行使該偽造│          │                    │
│    │        │          │之簽帳單私文書，該商家│          │                    │
│    │        │          │店員則將被告所詐欺之財│          │                    │
│    │        │          │物交付之，足生損害於魏│          │                    │
│    │        │          │學涪、特約商店、日盛國│          │                    │
│    │        │          │際商業銀行及財團法人聯│          │                    │
│    │        │          │合信用卡處理中心對信用│          │                    │
│    │        │          │卡管理之正確性。      │          │                    │
├──┼────┼─────┼───────────┼─────┼──────────┤
│ ８ │95.10.9 │屈臣氏新光│冒用乙○○名義刷卡消費│刑法第216 │丙○○行使偽造私文書│
│    │        │分公司    │58元，並於簽帳單上之簽│條、第210 │，足以生損害於他人，│
│    │        │          │名欄上偽造「乙○○」之│條、第339 │處有期徒刑肆月，減為│
│    │        │          │署押（簽名）一枚，而偽│條第1項   │有期徒刑貳月。附表二│
│    │        │          │造簽帳單並交給特約商店│          │編號８所示簽帳單上偽│
│    │        │          │之成年店員，主張確認係│          │造之「乙○○」署押壹│
│    │        │          │以上開刷卡方式支付價款│          │枚沒收。            │
│    │        │          │之意思，而行使該偽造之│          │                    │
│    │        │          │簽帳單私文書，該商家店│          │                    │
│    │        │          │員則將被告所詐欺之財物│          │                    │
│    │        │          │交付之，足生損害於魏學│          │                    │
│    │        │          │涪、特約商店、日盛國際│          │                    │
│    │        │          │商業銀行及財團法人聯合│          │                    │
│    │        │          │信用卡處理中心對信用卡│          │                    │
│    │        │          │管理之正確性。        │          │                    │
├──┼────┼─────┼───────────┼─────┼──────────┤
│ ９ │95.10.9 │家福股份有│冒用乙○○名義刷卡消費│刑法第216 │丙○○行使偽造私文書│
│    │        │限公司崇德│6,222元，並於簽帳單上 │條、第210 │，足以生損害於他人，│
│    │        │店        │之簽名欄上偽造「乙○○│條、第339 │處有期徒刑肆月，減為│
│    │        │          │」之署押（簽名）一枚，│條第1項   │有期徒刑貳月。附表二│
│    │        │          │而偽造簽帳單並交給特約│          │編號９所示簽帳單上偽│
│    │        │          │商店之成年店員，主張確│          │造之「乙○○」署押壹│
│    │        │          │認係以上開刷卡方式支付│          │枚沒收。            │
│    │        │          │價款之意思，而行使該偽│          │                    │
│    │        │          │造之簽帳單私文書，該商│          │                    │
│    │        │          │家店員則將被告所詐欺之│          │                    │
│    │        │          │財物交付之，足生損害於│          │                    │
│    │        │          │乙○○、特約商店、日盛│          │                    │
│    │        │          │國際商業銀行及財團法人│          │                    │
│    │        │          │聯合信用卡處理中心對信│          │                    │
│    │        │          │用卡管理之正確性。    │          │                    │
├──┼────┼─────┼───────────┼─────┼──────────┤
│ １０ │95.10.9 │家福股份有│冒用乙○○名義刷卡消費│刑法第216 │丙○○行使偽造私文書│
│    │        │限公司崇德│6,716元，並於簽帳單上 │條、第210 │，足以生損害於他人，│
│    │        │店        │之簽名欄上偽造「乙○○│條、第339 │處有期徒刑肆月，減為│
│    │        │          │」之署押（簽名）一枚，│條第1項   │有期徒刑貳月。附表二│
│    │        │          │而偽造簽帳單並交給特約│          │編號１０所示簽帳單上偽│
│    │        │          │商店之成年店員，主張確│          │造之「乙○○」署押壹│
│    │        │          │認係以上開刷卡方式支付│          │枚沒收。            │
│    │        │          │價款之意思，而行使該偽│          │                    │
│    │        │          │造之簽帳單私文書，該商│          │                    │
│    │        │          │家店員則將被告所詐欺之│          │                    │
│    │        │          │財物交付之，足生損害於│          │                    │
│    │        │          │乙○○、特約商店、日盛│          │                    │
│    │        │          │國際商業銀行及財團法人│          │                    │
│    │        │          │聯合信用卡處理中心對信│          │                    │
│    │        │          │用卡管理之正確性。    │          │                    │
│    │        │          │                      │          │                    │
└──┴────┴─────┴───────────┴─────┴──────────┘


司法院資訊處製作；財團法人民間司法改革基金會備份。
